# 关于公司注销

提问人：whx669 时间：2023-10-02 08:12:
请教陈版：A公司成立于 2015 年， 2016 年A公司出资 100 万成立了一家研究院，研究院的性质是民办非企业单位，民政局发的证，（章程约定盈利不能分红）。 A公司在账处处理时将这 100 万列为长期股权投资，并每年在合并报表时将研究院纳入了合并范围。 现在A公司因经营不好股东决定要清算注销，但是研究院不注销。请问陈老师：
1 、A公司在清算时，这 100 万的长期股权投资以什么名义销账？律师的意见是这 100 万的性质是捐赠，如果是捐赠那是不是当初账务处理列长期股权投资的账务处理错了呢，要作为差错更正？
2 、A公司清算注销，研究院是不是必须同时注销？

回答人：chenyiwei
研究院是独立的法人主体，因此在举办单位（A公司）注销时，研究院可以不注销，但需由其他个人或单位承接其作为举办者的地位，以及相应的权利义务。因此你的问题首先取决于由谁以什么方式承接A公司作为该研究院主办单位的各项权利义务。